臺灣臺中地方法院刑事判決　　　　　　　　　　　　九十三年度訴字第一八五一號
　　公　訴　人　臺灣臺中地方法院檢察署檢察官
　　被　　　告　甲○○
右列被告因違反毒品危害防制條例案件，經檢察官提起公訴（九十三年度毒偵字第二
五九０號），本院合議庭裁定依簡式審判程序審理，判決如左：
    主  文
甲○○連續施用第一級毒品，累犯，處有期徒刑壹年。
    事  實
一、甲○○前於民國八十七年間因違反毒品危害防制條例案件，經本院八十七年度毒
    聲字第三七六七號裁定送觀察、勒戒後，認無繼續施用毒品之傾向，由臺灣臺中
    地方法院檢察署檢察官於八十七年十二月二十三日以八十七年度偵字第二七二四
    七號為不起訴處分確定。惟仍不知悔改，於八十九年間，又因施用第二級毒品罪
    ，經本院八十九年度毒聲字第二六三三號裁定送觀察、勒戒後，認有繼續施用之
    傾向，續由本院以八十九年度毒聲字第四一六九號裁定令入戒治處所施以強制戒
    治，嗣因戒治成效合格，經本院裁定停止戒治，所餘戒治期間付保護管束，期間
    至九十年六月十七日。而所犯施用第二級毒品犯行，另由檢察官以八十九年度毒
    偵字第二八五一號聲請簡易判決處刑，經本院八十九年度中簡字第一二八九號判
    處有期徒刑四月，如易科罰金，以銀元三百元折算一日確定，於九十年七月五日
    易科罰金執行完畢。詎甲○○仍不知戒惕，於前開強制戒治執行完畢釋放後五年
    內，竟又基於施用第一級毒品海洛因之概括犯意，自九十三年四、五月間某日起
    至九十三年六月二十或二十一日某日止，每二至三星期，即在臺中縣市不特定地
    點，以將第一級毒品海洛因放在香菸內點火吸食之方式，連續施用第一級毒品海
    洛因多次。嗣於九十三年六月二十二日十三時許，甲○○因另犯竊盜案件，經警
    查悉其有毒品前科，在得其同意下，採集尿液送驗，結果「可待因」及「嗎啡」
    項目均陽性反應，始悉上情。
二、案經臺中市警察局第一分局報告臺灣臺中地方法院檢察署檢察官偵查起訴。
    理  由
一、右揭事實，業據被告甲○○於偵查時及本院審理時均坦承不諱，有偵訊及本院審
    判筆錄、臺灣臺中地方法院檢察署八十七年度偵字第二七二四七號不起訴處分書
    、八十九年度毒偵字第二八五一號聲請簡易判決處刑書附卷可稽。且查，被告於
    九十三年六月二十二日十三時許在臺中市警察局第一分局刑事組所採集之尿液，
    經送請詮昕科技股份有限公司以ＧＣ／ＭＳ方法檢驗結果，「可待因」及「嗎啡
    」項目均呈陽性反應等情，有該公司出具之濫用藥物尿液檢驗報告在卷可憑。而
    按海洛因係嗎啡經化學合成之半人工合成品，藥性倍於嗎啡，其經吸食或施打進
    入人體，藉人體解毒系統之代謝作用而分解成藥（毒）性較低之嗎啡，故於吸食
    或施打海洛因之煙毒嫌犯尿液中，可檢驗出嗎啡煙毒反應。另一般吸食或施打煙
    毒（或麻醉藥品）者，經人體代謝作用後，於八小時之內約有百分之八十量於尿
    液中排出，二十四小時後，續有約剩餘量之百分之九十再排出，七十二小時後仍
    有殘餘微量排出，吸食或施打者個人體質不同，其排出時間亦會有差異，尤其成
    癮者（抗藥性強）其於吸食一百二十小時內所採之尿液，配合較具公信力之儀器
    （如氣相質譜儀）仍可能被檢測出，此曾經憲兵司令部八十年五月七日（八○）
    鑑檢字第一七四六號函釋在案。參以目前施用毒品者以施用毒品海洛因最為常見
    ，施用嗎啡者已甚少見，被告復自承係施用第一級毒品海洛因等語，有偵查及本
    院審判筆錄可考，可知被告前開自白，確有所據，而與事實相符，堪予採信。從
    而，本件事證明確，被告右開犯行，洵堪認定。
二、按海洛因係毒品危害防制條例第二條第二項第一款所定之第一級毒品，不得非法
    施用。是核被告所為，係犯毒品危害防制條例第十條第一項之施用第一級毒品罪
    。又：
（一）被告持有第一級毒品海洛因後，進而施用，其持有之低度行為應為施用之高度
      行為所吸收，不另論以持有第一級毒品罪。
（二）被告先後多次施用第一級毒品海洛因，時間緊接，方法相同，觸犯構成要件相
      同之罪名，顯係基於概括犯意為之，應依連續犯規定論以一罪，並依法加重其
      刑。
（三）被告前於八十九年間因施用第二級毒品罪，經本院八十九年度中簡字第一二八
      九號判處有期徒刑四月，如易科罰金，以銀元三百元折算一日確定，於九十年
      七月五日易科罰金執行完畢，有臺灣臺中地方法院檢察署刑案資料查註紀錄表
      、臺灣高等法院被告全國前案紀錄表可按，其受有期徒刑之執行完畢，五年以
      內再犯本件有期徒刑以上之罪，為累犯，依法遞加重其刑。
（四）爰審酌被告前已二次送觀察、勒戒及一次強制戒治療程，並曾因施用第二級毒
      品罪，被判處有期徒刑四月，並已易科罰金執行完畢，竟仍不能戒絕毒癮，再
      犯本件犯行，無視於毒品對於自身健康之戕害及國家對於杜絕毒品犯罪之禁令
      ；但其僅自行施用毒品，犯罪動機尚屬單純，施用期間不長，施用毒品又係自
      戕行為，犯罪手段平和，亦未因此危害他人，所生損害不大，暨其於犯後能坦
      承犯行，態度良好等一切情狀，量處如主文所示之刑，以示懲儆。
據上論斷，應依刑事訴訟法第二百七十三條之一第一項、第二百九十九條第一項前段
，毒品危害防制條例第十條第一項，刑法第十一條前段、第五十六條、第四十七條，
判決如主文。
本案經檢察官張溢金到庭執行職務
中      華      民      國      九十三      年    九    月    二十三    日
                                臺灣臺中地方法院刑事第二庭
                                    法  官  莊  嘉  蕙
右正本證明與原本無異。
如不服本判決，應於送達後十日內向本院提出上訴狀（須附繕本），上訴於臺灣高等
法院臺中分院。
                                    書記官
中      華      民      國      九十三      年    九    月    二十三    日
附錄論罪科刑法條
毒品危害防制條例第十條第一項
施用第一級毒品者，處六月以上五年以下有期徒刑。
